【裁判字號】    92,交簡,31
【裁判日期】    920617
【裁判案由】    過失致死
【裁判全文】
臺灣雲林地方法院刑事判決                          九十二年度交簡字第三一號
    公  訴  人  臺灣雲林地方法院檢察署檢察官
    被      告  丙○○
右列被告因過失致死案件，經檢察官提起公訴（九十一年度偵字第三九六九、五二四
七號；本院原案號：九十二年度交訴字一一號），被告自白犯罪，本院逕以簡易判決
處刑如左：
    主  文
丙○○從事業務之人，因業務上之過失致人於死，處有期徒刑肆月，如易科罰金，以
參佰元折算壹日。
    事  實
一、丙○○任職於遠通遊覽客運股份有限公司，以駕駛遊覽車載送旅客為業，為從事
    駕駛業務之人，於民國（下同）九十一年八月三十一日二時四十五分許，駕駛車
    牌號碼ＺＺ─八八一號營業大客車（起訴書誤載為二二─八八一）欲往雲林縣斗
    六市載旅客，沿國道三號斗六交流道進入匝道時，本應注意車前狀況，並隨時採
    取必要之安全措施，而依當時天候晴、夜間有照明、路面乾燥、無缺陷、無障礙
    物情形下，並無不能注意之情事，於行進入該匝道時，適因簡正豐（過失致死部
    分，另由檢察官為不起訴處分）所駕駛搭載劉家妤，車牌號碼為Ｖ二─四二三二
    號自小貨車（下稱簡正豐車）翻覆於該匝道路邊線旁，劉家妤爬出車外求救，並
    攔下路過張淵甥所駕駛ＦＤ─五九六六號之自小客車（下稱張淵甥車）協助，張
    淵甥則暫停於簡正豐車前方並下車予協助，丙○○竟疏未注意該匝道車前事故狀
    況，彎身拿取檳榔，而未採取必要之安全措施，仍以時速五十公里以上之速度駛
    出該匝道車道邊線，致其車頭撞擊簡正豐車底盤又撞擊張淵甥車尾，造成於張淵
    甥受有頭、胸部挫傷，顱內出血等傷害，經送醫後於同年九月七日零時二十分死
    亡，而劉家妤亦受有顱內出血、胸腹腔內出血傷害，經送醫後於同日十一時十三
    分不治死亡。本件事故發生後丙○○委託路人報警，並於現等侯警員到場處理，
    向警員表示是自己肇事，自首而接受裁判。
二、案經臺灣台中地方法院檢察署呈請臺灣高等法院檢察署呈轉雲林地方法院檢察署
    及該署檢察官相驗後自動檢舉以及張淵甥之父乙○○、劉家妤之夫甲○○訴該署
    偵查起訴，本院詢問後，被告自白犯罪，改依簡易判決處刑。
    理  由
一、證據：(1)被告警、偵訊及本院之自白。(2)道路交通事故調查表。(3)照片四十六幀
    。(4)相驗報告書、臺灣台中地方法院檢察署及臺灣雲林地方法院檢察署驗斷書、
    相驗屍體證明書、勘驗筆錄、彰化基督教醫院法醫參考病歷摘要。(5)通運客車租
    賃公司行程表、行車記錄卡等可稽。
二、量刑：本件被告於審判中經本院訊問後承認犯罪，並表示願意接受如主文所示之
    刑，法官認為：被告無犯罪前科，素行良好，有卷附被告全國前案紀錄表一件
    在卷可稽。被告一過失行為造成兩條生命消失，侵害法益非小。被告已與被
    害人劉家妤之家屬和解，並已賠償新台幣二百八十萬元（含強制險），有嘉義梅
    山鄉調解委員會調解書可參；被害人張淵甥部份雖未能達成和解，但告訴人主張
    賠償之金額高達五百萬元（不含強制險及醫療費用部份，該二項目共一百五十三
    萬元，告訴人已領取），被告自陳無法負擔，但其先後於九十二年二月二十六日
    、五月二十七日、六月五日聲請調解，然或因告訴人未到場，或差距過大無法達
    成，凡此有被告庭呈之臺中市南區調解委員會九十二年二月二十六日調解通知書
    、調解不成立證明書、臺中市北區調解委員會九十二年五月二十七日調解通知書
    、九十二年六月五日雲林縣土庫鎮調解委員會通知書等在卷可稽，可見其已盡力
    彌補其所造成之損害。被告承認犯罪，犯後態度良好，且符合自首之要件，本
    院參酌上述情形，認為以簡易判決處被告有期徒刑四月，並諭知易科罰金之標準
    ，是適當的處遇。
三、判決依據條文：依刑事訴訟法第四百四十九條第二項、第四百五十一條之一第三
    項、第四百五十四條第二項，刑法第二百七十六條第二項、第五十五條、第六十
    二條前段、第四十一條第一項前段，罰金罰鍰提高標準條例第一條前段、第二條
    ，作成本判決。
四、本件依刑事訴訟法第四百五十一條之一所為科刑之判決，被告不得上訴。
中      華      民      國      九十二      年      六    月    十七    日
                                         臺灣雲林地方法院刑事第一庭
                                             法  官  陳  定  國
右正本證明與原本無異。
                                             書記官  蘇  靜  怡
中      華      民      國      九十二      年      六    月    十七    日
附錄本案論罪科刑法條全文：
刑法第二百七十六條
一、因過失致人於死者，處二年以下有期徒刑、拘役或二千元以下罰金。
二、從事業務之人，因業務上之過失犯前項之罪者，處五年以下有期徒刑或拘役，得
    併科三千元以下罰金。


司法院資訊處製作；財團法人民間司法改革基金會備份。
